【裁判字號】    95,小上,46
【裁判日期】    950630
【裁判案由】    返還押租金
【裁判全文】
臺灣高雄地方法院民事裁定              95年度小上字第46號
上  訴  人  乙○○
被 上訴 人  丙○○（原名賴森洋）
            甲○○
當事人間請求返還押租金事件，上訴人對於民國95年4月25日本
院95年度雄小字第2036號民事判決提起上訴，本院裁定如下：
    主  文
上訴駁回。
第二審訴訟費用新台幣壹仟伍佰元由上訴人負擔。
    理  由
一、按對於小額程序之第一審判決提起上訴，非以其違背法令為
    理由，不得為之；又所謂判決違背法令，乃指判決不適用法
    規或適用不當，或有民事訴訟法第469 條所列第1 款至第5
    款事由，其判決當然為違背法令，民事訴訟法第436 條之24
    第2 項、第436 條之32第2 項準用第468 條及第469 條第1
    款至第5 款分別定有明文。
二、上訴意旨略以：被上訴人丙○○並非門牌號碼高雄市鼓山區
    ○○○○路66號3 樓之1 房屋（下稱系爭房屋）之承租人，
    其請求返還租金不合法，而承租人即被上訴人甲○○於合約
    到期前1 個月，並未與上訴人協商延長租期半個月，且上訴
    人於95年4 月25日調解當日已傳真文件至法院，上開文件記
    載被上訴人違反租約所定之使用目的、欠繳水電及瓦斯費、
    破壞租賃物致上訴人受有損害，被上訴人已無押租金可退還
    等情，並有證據日後可提出以資證明，然原審未予審酌及此
    ，遽為上訴人敗訴之判決，為此提起上訴，並聲明：(一)原判
    決廢棄。(二)被上訴人在第一審之訴駁回。
三、本件上訴意旨無非指摘原審誤認被上訴人丙○○為承租人，
    且未調查被上訴人甲○○並未與上訴人協商延長租期，及未
    審酌上訴人所受損害等語，而為其敗訴判決，為其上訴理由
    。惟查：被上訴人丙○○於原審係依不當得利之法律關係請
    求上訴人返還新台幣（下同）7,500 元，並非依租賃關係請
    求，原審據而判決並無違誤。又被上訴人丙○○在原審另因
    擔任被上訴人甲○○之訴訟代理人，而以被上訴甲○○名義
    ，依租賃契約之法律關係請求上訴人返還被上訴人甲○○押
    租金3 萬元（見原審卷第27頁），原審自無誤認被上訴人賴
    澤森為承租人之情。至被上訴人甲○○有無與上訴人協調延
    長租期，及上訴人有無受有損害，業經原判決以：本案系爭
    租約租期屆滿1 個月前，被上訴人與上訴人協商希望延長租
    期半個月以便另覓新居，並已匯款半個月租金至前述帳號，
    嗣後上訴人表示不同意延長系爭租約，溢付之租金將連同押
    租金30,000元於租期屆滿時返還予被上訴人，被上訴人於94
    年7 月15日租期屆滿交還被告房屋時，上訴人又要求需將房
    屋內牆壁補釘處回復原狀始返還前述租金及押租金，惟被上
    訴人丙○○聘僱工人前往修繕時，系爭房屋大門已更換新鎖
    ，且經被上訴人丙○○多次向上訴人聯絡請求返還，均置之
    不理等情，業據被上訴人提出房屋租賃契約書、郵政國內匯
    款執據為證，經核對無訛，而上訴人抗辯被上訴人並無與其
    協商延長租期，及因出租而受損害，並未舉證以實其說，是
    經調查之結果，認被上訴人所述堪信為真，認定上訴人受有
    不當得利及應返還押租金等語。乃原審依卷內相關證物為綜
    合判斷後，於其判決理由內敘明其採證及認定之依據，自難
    指其認定有違背法令之情，上訴意旨任意指摘原審漏未調查
    此有利之事實云云，實有未合。且上訴人前開之主張，均係
    屬於事實認定範疇，為事實審法院之認定職權，與民事訴訟
    法第468 條、第469 條之判決違背法令情形有別，是上訴人
    提起本件上訴為不合法，應予駁回。
四、末按於小額訴訟之上訴程序，法院為訴訟費用之裁判時，應
    確定其費用額，民事訴訟法第436 條之19第1 項、第436 條
    之32第1 項規定甚明。查本件第二審訴訟費用為新台幣1,50
    0 元，依上開規定，應由上訴人負擔之，附此敘明。
五、結論，依民事訴訟法第436 條之32第1 項、第2 項、第436
    條之19第1 項、第444 條第1 項前段、第95條、第78條，裁
    定如主文。
中    華    民    國    95    年    6     月    30    日
                  民事第五庭審判長法  官  魏式璧
                                  法  官  吳俊龍
                                  法  官  方錦源
正本係照原本作成。
不得抗告。
中    華    民    國    95    年    6     月    30    日
                                  書記官  邱靜銘


司法院資訊處製作；財團法人民間司法改革基金會備份。
